Inventaris van het fotoarchief gevormd door het Bureau van de Rijksinspecteur voor Roerende Monumenten, (1893) 1949-1975 (1976)
Nationaal Archief, Den Haag
- Nederlandse musea en kunstinstellingen, C
  - Utrecht
    - Utrecht
      - Utrechts Universiteitsmuseum, 1970; 1956-1964; 9 Positief afdrukken op fotokartons
        - Een kamer op de begane grond met een globe 1970, 1956
        - Een kamer met een bureau op de begane grond 1970, 1957
        - Een kamer met een eettafel 1970, 1958
        - Overzicht van een tentoonstellingsruimte 1970, 1959
        - Een zaal gezien door een groothoeklens 1970, 1960
        - Overzicht van een tentoonstellingsruimte met natuurwetenschappelijke instrumenten 1970, 1961
        - Overzicht van een tentoonstellingsruimte 1970, 1962
        - Overzicht van een tentoonstellingsruimte 1970, 1963
        - De achterzijde van het Universiteitsmuseum 1970, 1964
    - Vianen
      - Stadhuis te Vianen, 1970; 1965-1970; 6 Positief afdrukken op fotokartons
        - Het exterieur van het stadhuis 1970, 1965
          Locatie: Vianen
        - Overzicht van de museumzaal 1970, 1966
        - Overzicht van de museumzaal 1970, 1967
        - Overzicht van de museumzaal 1970, 1968
        - Overzicht van de museumzaal 1970, 1969
        - Overzicht van de museumzaal 1970, 1970
    - Woerden
      - Het Gemeentemuseum te Woerden, z.j (1971); 1971-1976; 6 Positief afdrukken op fotokartons
        - Overzicht van stijlkamers en kostuumopstelling z.j., 1971
          Locatie: Woerden
        - Overzicht van een tentoonstellingsruimte 1971, 1972
        - Overzicht van een stijlkamer 1971, 1973
        - Overzicht van een stijlkamer 1971, 1974
        - Overzicht van een tentoonstellingsruimte 1971, 1975
        - Het exterieur van het museum z.j., 1976
    - Wijk bij Duurstede
      - Het Kantonaal en Stedelijk Oudheidkundig Museum te Wijk bij Duurstede, z.j.; 1977-1978; 2 Positief afdrukken op fotokartons
        - Het exterieur van het museum z.j., 1977
          Locatie: Wijk bij Duurstede
        - Overzicht van het exterieur van de Bourgondische toren z.j., 1978
          Fotograaf: H.A.
  - Zeeland
    - Aardenburg
      - De Sint Bavokerk, 1961; 1979-1980; 2 Positief afdrukken op fotokartons
        - Interieur van de Sint Bavokerk met een bovengrondse opstellingen van middeleeuwse graven 1961, 1979
          Locatie: Aardenburg
        - Zijkant van het interieur van de Sint Bavokerk met een aantal graven met beschilderingen 1961, 1980
    - Axel
      - Museum "De Axelse Boerenkamer" te Axel: een kostuumopstelling, z.j.; 1981; 1 Positief afdruk op fotokarton
        Locatie: Axel
    - Bruinisse
      - De Oudheidkamer te Bruinisse, 1969; 1982-1986; 5 Positief afdrukken op fotokartons
        - Een als vitrine ingerichte bedstede 1969, 1982
          Locatie: Bruinisse
        - De keuken 1969, 1983
        - Overzicht van een tentoonstellingsruimte 1969, 1984
        - Overzicht van een stijlkamer 1969, 1985
        - Overzicht van een stijlkamer 1969, 1986
    - Goes
      - Museum voor Zuid- en Noord-Beveland te Goes, 1969-1970; 1987-2003; 17 Positief afdrukken op fotokartons
        - De achterzijde van de eerste verdieping 1969, 1987
          Locatie: Goes
        - Een kamer op de eerste verdieping met poppen gekleed in klederdracht 1969, 1988
        - Een kamer op de eerste verdieping met poppen gekleed in klederdracht 1969, 1989
        - De entree 1970, 1990
        - Overzicht van een tentoonstellingsruimte 1970, 1991
        - Overzicht van een tentoonstellingsruimte 1970, 1992
        - Overzicht van een expositieruimte met schilderijen 1970, 1993
        - Overzicht van een tentoonstellingsruimte 1970, 1994
        - Overzicht van een stijlkamer 1969, 1995
        - Overzicht van een stijlkamer 1969, 1996
        - Overzicht van een tentoonstellingsruimte 1970, 1997
        - Overzicht van een tentoonstellingsruimte 1970, 1998
        - Overzicht van een tentoonstellingsruimte 1970, 1999
        - Overzicht van een tentoonstellingsruimte 1970, 2000
        - Overzicht van een kostuumopstelling 1970, 2001
        - Overzicht van een kostuumopstelling 1970, 2002
        - Overzicht van een tentoonstellingsruimte 1970, 2003
    - Sluis
      - Oudheidkundigeverzameling van de Gemeente Sluis te Sluis, 1955-1961; 2004-2009; 6 Positief afdrukken op fotokartons
        - Overzicht van een vitrine met aardewerk 1961, 2004
          Locatie: Sluis
        - Overzicht van een tentoonstellingsruimte 1961, 2005
        - Het exterieur van het museum en een plattegrond van de St. Janskerk en een houtenbeeld voorstellende Jantje van Sluis z.j., 2006
          Fotograaf: Gemeente Sluis
        - Overzicht van een tentoonstellingsruimte op de eerste verdieping 1955, 2007
        - Overzicht van een tentoonstellingsruimte op de eerste verdieping 1955, 2008
        - Overzicht van een tentoonstellingsruimte 1961, 2009
    - Veere
      - Gemeentehuis te Veere: het exterieur van het gemeentehuis, 1951; 2010; 1 Positief afdruk op fotokarton
        Locatie: Veere
        Opmerkingen: negatief 41747
      - Museum De Schotse Huizen te Veere, 1960-1969; 2011-2022; 12 Positief afdrukken op fotokartons
        - Het exterieur van het museum z.j., 2011
        - Overzicht van een tentoonstellingsruimte 1969, 2012
        - Overzicht van een tentoonstellingsruimte 1969, 2013
        - Overzicht van een tentoonstellingsruimte 1969, 2014
        - Een kamer met het zijaanzicht van twee beelden 1969, 2015
        - De keuken 1969, 2016
        - Een expositieruimte op zolder 1969, 2017
        - Overzicht van een tentoonstellingsruimte 1967, 2018
        - De eetkamer en een hangende pot 1967, 2019
          Opmerkingen: fotonummer 2 en 3
        - De keuken en een porseleinkast 1967, 2020
          Opmerkingen: Fotonummer 4 en 5
        - De keukenkast in de Folklorezaal 1960, 2021
          Fotograaf: W. L. den Beer Poortugael
        - Voorkamer de Struys 1960, 2022
    - Vlissingen
      - Stedelijkmuseum Vlissingen te Vlissingen, z.j. (1957); 2023-2037; 15 Positief afdrukken op fotokartons
        - De voorgevel en de suite z.j., 2023
          Locatie: Vlissingen
        - Een wand in het voorkabinet en de schouw in de voorhal z.j., 2024
        - De schouw in de voorsuite en de schouw in de achtersuite z.j., 2025
        - De wand in de achtersuite z.j., 2026
        - Een Zeeuwse vierdeurskast met het wapen van Vlissingen en een overzicht van de oudste geschiedenis van Vlissingen z.j., 2027
        - Het exterieur van het museum 1957, 2028
        - De grote zaal 1957, 2029
        - De grote zaal 1957, 2030
        - De keuken 1957, 2031
        - De gang op de eerste verdieping 1957, 2032
        - Vertrek op de eerste verdieping met 18de eeuwse meubelen 1957, 2033
        - Doorkijk naar een vertrek op de eerste verdieping met 18de eeuwse meubelen 1957, 2034
        - Zaal op de eerste verdieping 1957, 2035
        - Zijvertrek op de eerste verdieping 1957, 2036
        - Het munten- en penningenkabinet op de eerste verdieping 1957, 2037
    - Westkapelle
      - Het Oorlogsmuseum te Westkapelle: het exterieur van het museum, z.j.; 2038; 1 Positief afdruk op fotokarton
        Fotograaf: H. Slabben te Westkapelle
        Locatie: Westkapelle
    - Zierikzee
      - Het Burgerweeshuis te Zierikzee: de regentenkamer, z.j.; 2039; 1 Positief afdruk op fotokarton
        Locatie: Zierikzee
      - Gemeentemuseum te Zierikzee, 1960-1969; 2040-2046; 7 Positief afdrukken op fotokartons
        - De afdeling Historie van Zeeland 1969, 2040
        - De Schutterszaal 1960, 2041
          Fotograaf: P. Coerdes te Zierikzee
        - De Schutterszaal 1969, 2042
        - De Schutterszaal 1969, 2043
        - Het carillon in de stadhuistoren en de schouw in de grote zaal en de entree van het museum z.j., 2044
        - Het exterieur van het gemeentehuis 1956, 2045
        - De afdeling Zeevaart 1969, 2046
  - Zuid-Holland
    - Alphen aan den Rijn
      - Museum Oud Alphen te Alphen aan de Rijn, z.j.; 2047-2049; 3 Positief afdrukken op fotokartons
        - Het exterieur van het museum "Oud-Alphen" z.j., 2047
          Fotograaf: Foto "Lux", Alphen aan de Rijn
          Locatie: Alphen aan de Rijn
        - Het interieur van de keuken van het museum "Oud-Alphen" z.j., 2048
        - Het interieur van een kamer in het museum "Oud-Alphen" z.j., 2049
    - Brielle
      - Het Trompmuseum te Brielle, 1956-1960; 2050-2051; 2 Positief afdrukken op fotokartons
        - Overzicht stijlkamers en het exterieur van het museum 1960, 2050
          Fotograaf: Ansichtkaarten uitgave Fa. W. van der Linden te Brielle
          Locatie: Brielle
        - Het kostuumvertrek 1956, 2051
    - Delft
      - Het Hofje van Gratie te Delft, 1969-1976; 2052-2059; 8 Positief afdrukken op fotokartons
        - Het exterieur met gevelstenen 1969, 2052
        - Het interieur van de kleine regentenkamer 1969, 2053
        - Het interieur van de kleine regentenkamer 1969, 2054
        - Het interieur van de grote regentenkamer 1969, 2055
        - Het interieur van de grote regentenkamer 1969, 2056
        - Het interieur van de grote regentenkamer 1969, 2057
        - Het interieur van de regentenkamer na de herinrichting 1976, 2058
        - Het interieur van de regentenkamer na de herinrichting 1976, 2059
      - Huis Lambert van Meerten te Delft, 1949; 2060-2061; 2 Positief afdrukken op fotokartons
        - Een vitrine met aardewerk 1949, 2060
          Fotograaf: Academie voor Beeldende Kunsten
        - Het interieur van een kamer van het Huis Lambert van Meerten 1890-1900, 2061
      - Van Oranje-Nassau Museum te Delft, 1969; 2062-2063; 2 Positief afdrukken op fotokartons
        - Overzicht van een tentoonstellingsruimte 1969, 2062
        - Overzicht van een tentoonstellingsruimte 1969, 2063
          Opmerkingen: Nummer 1
      - Stedelijkmuseum "Het Prinsenhof" te Delft, z.j.; 2064-2067; 4 Positief afdrukken op fotokartons
        - Het exterieur aan de achterzijde van het Prinsenhof z.j., 2064
        - Het exterieur van het Prinsenhof z.j., 2065
          Fotograaf: Photograph Talens, Delft
        - Het Sint Agathaklooster, gezien vanaf de Oude Kerk te Delft z.j., 2066
        - Een interieuropname van het museum het Prinsenhof van vóór 1940 1935-1940, 2067
          Fotograaf: Ansichtkaart
    - Den Haag
      - Academie voor Beeldende Kunsten te Den Haag: tentoonstellingszaal in de 19e eeuw, z.j.; 2068; 1 Reproductie
      - Gemeentemuseum te Den Haag, 1935-1968; 2069-2115; 50 Positief afdrukken op fotokartons
        - De bovenlichtzaal 1956, 2069
        - De bovenlichtzaal 1956, 2070
        - Overzicht van enkele tentoonstellingszalen circa 1935-1940, 2071
        - Het exterieur van het museum en het trappenhuis z.j., 2072
          Fotograaf: Julius van Oppenheim te Den Haag
        - De belichting van het museum z.j., 2073
        - Het prentenkabinet 1935, 2074
        - Het prentenkabinet 1935, 2075
        - De afdeling Haagse historie 1956, 2076
        - De afdeling Haagse historie 1956, 2077
        - De afdeling Haagse historie 1956, 2078
        - De afdeling muziekhistorie 1959, 2079
        - De afdeling muziekhistorie 1959, 2080
        - De afdeling muziekhistorie 1959, 2081
        - De afdeling muziekgeschiedenis 1959, 2082
          Fotograaf: Dienst voor Schone Kunsten
          Opmerkingen: Fotonummer 38
        - De afdeling muziekgeschiedenis met snaarinstrumenten 1957, 2083
        - De afdeling muziekgeschiedenis met exotische instrumenten 1957, 2084
        - De afdeling muziekgeschiedenis met exotische instrumenten 1957, 2085
        - De afdeling muziekgeschiedenis met exotische instrumenten 1957, 2086
        - De afdeling muziekgeschiedenis met exotische instrumenten 1957, 2087
        - De muziekhistorische afdeling en de Oostaziatische zaal en de collectie serpenten en hoorns 1935, 2088
        - De muziekhistorische afdeling 1935, 2089
        - De muziekafdeling 1935, 2090
          Fotograaf: "Recla", E.J. Kluisky te Amsterdam
          Opmerkingen: Fotonummer 29a
        - Overzicht van een stijlkamer z.j., 2091
          Opmerkingen: fotonummer 29
        - Overzicht van een stijlkamer 1935, 2092
          Fotograaf: Julius van Oppenheim
        - Overzicht van een stijlkamer 1935, 2093
        - Overzicht van een stijlkamer 1935, 2094
        - Het Compagnie vertrek 1956, 2095
        - De afdeling Haags porselein en zilver 1956, 2096
        - Overzicht van een vitrine op de afdeling Haags porselein en zilver 1956, 2097
        - De afdeling Haags porselein en zilver 1956, 2098
        - Overzicht van een tentoonstellingsruimte met Delfts aardewerk 1956, 2099
        - De glasverzameling van Mulier 1956, 2100
        - De glaswerkverzameling van Mulier 1956, 2101
        - Vitrine met stenen voorwerpen z.j., 2102
        - Vitrine met Haags porselein en zilver 1956, 2103
        - Overzicht van een tentoonstellingsruimte met aardewerk z.j., 2104
          Opmerkingen: Fotonummer 63 N.B.: foto niet voorzien van informatie maar in de serie van het Gemeentemuseum te Den Haag
        - De afdeling Haags porselein en zilver 1956, 2105
        - De Muziekafdeling 1968, 2106
        - De Muziekafdeling 1968, 2107
        - De Muziekafdeling 1968, 2108
        - De afdeling Oude Kunstnijverheid 1968, 2109
        - De afdeling Oude Kunstnijverheid 1968, 2110
        - De afdeling Chinese Kunstnijverheid 1968, 2111
        - De afdeling Antieke Kunstnijverheid 1968, 2112
        - De afdeling Chinese Kunstnijverheid 1968, 2113
        - De afdeling Islamistische kunstnijverheid 1968, 2114
        - Overzicht van de glasverzameling Mulier 1956, 2115
      - Gemeentemuseum te Den Haag: de tentoonstellingsbus, 1955; 2116-2117; 2 Positief afdrukken op fotokartons
        - Exterieur van de tentoonstellingsbus 1955, 2116
          Opmerkingen: negatief 55-4-094
        - Interieur van de tentoonstellingsbus met de tentoonstelling "Kunst en Werkelijkheid" 1955, 2117
          Opmerkingen: negatief 55-4-102
      - Het Internationaal Persmuseum te Den Haag, 1945; 2118-2119; 2 Positief afdrukken op fotokartons
        - Detailopname van de voorkamer 1945, 2118
        - Een doorkijk van de voor- naar de achterkamer 1945, 2119
      - De Kanselarij van de Nederlandse Orden te Den Haag, 1970; 2120-2128; 9 Positief afdrukken op fotokartons
        - Overzicht van een tentoonstellingsruimte z.j., 2120
        - Overzicht van een tentoonstellingsruimte 1970, 2121
        - Overzicht van een tentoonstellingsruimte 1970, 2122
        - Overzicht van een vitrine met decoraties 1970, 2123
        - Overzicht van een tentoonstellingsruimte 1970, 2124
        - Overzicht van een tentoonstellingsruimte 1970, 2125
        - Het trappenhuis 1970, 2126
        - Het trappenhuis 1970, 2127
        - Overzicht van een kostuumopstelling 1970, 2128
      - Het Koninklijk Kabinet van Munten, Penningen en Gesneden Stenen te Den Haag, 1962; 2129-2133; 5 Positief afdrukken op fotokartons
        - Overzicht van een tentoonstellingsruimte 1962, 2129
        - Overzicht van een vitrine met munten 1962, 2130
        - Overzicht van tentoonstellingsruimte 1962, 2131
        - Overzicht van een tentoonstellingsruimte 1962, 2132
        - Overzicht van een vitrine met munten 1962, 2133
      - Onbekend museum te Den Haag: een kabinet met munten, 1962; 2134; 1 Positief afdruk op fotokarton
        Locatie: Den Haag, museum onbekend
      - Koninklijk Kabinet van Schilderijen "Het Mauritshuis" te Den Haag, 1951-1956; 2135-2137; 3 Positief afdrukken op fotokartons
        - Overzicht van een zaal in Daniël Marot stijl 1951, 2135
        - Overzicht van wanden met schilderijen z.j., 2136
        - Het exterieur van het museum 1956, 2137
      - Museum Bredius te Den Haag, 1942-1957; 2138-2143; 6 Positief afdrukken op fotokartons
        - De grote zaal 1957, 2138
        - De eetkamer 1957, 2139
        - De studeerkamer 1957, 2140
        - De gele kamer 1957, 2141
        - De eetkamer 1957, 2142
        - Het exterieur van de voorgevel 1942, 2143
          Fotograaf: D.F. Lunsingh Scheurleer
      - Museum R.M. Meerman Westreenianum te Den Haag, z.j. (1964); 2144-2157; 14 Positief afdrukken op fotokartons
        - Overzicht van een stijlkamer z.j., 2144
        - Overzicht van een tentoonstellingsruimte z.j., 2145
        - Overzicht van een tentoonstellingsruimte z.j., 2146
        - Oerzicht van een tentoonstellingsruimte z.j., 2147
        - Overzicht van een tentoonstellingsruimte 1964, 2148
        - Overzicht van een stijlkamer z.j., 2149
        - Overzicht van een tentoonstellingsruimte z.j., 2150
        - De hal 1964, 2151
        - Overzicht van een tentoonstellingsruimte 1964, 2152
        - Overzicht van een tentoonstellingsruimte 1964, 2153
        - Overzicht van een tentoonstellingsruimte 1964, 2154
        - Detailopname van het behang afkomstig uit de voorkamer van het museum 1964, 2155
        - Overzicht van een tentoonstellingsruimte 1964, 2156
        - Overzicht van een verbindingsgaanderij op de eerste etage 1964, 2157
      - Museum voor het Onderwijs te Den Haag, 1957; 2158-2175; 18 Positief afdrukken op fotokartons
        - De tentoonstelling glas en kristallen 1957, 2158
          Fotograaf: Museum voor het Onderwijs te Den Haag
        - De tentoonstelling glas en kristallen 1957, 2159
        - De tentoonstelling glas en kristallen 1957, 2160
        - De afdeling Landen uit de Bijbel 1957, 2161
        - De afdeling Landen uit de Bijbel 1957, 2162
        - De Indonesische weefselkamer 1957, 2163
        - De afdeling Nieuw Guinea 1957, 2164
        - De afdeling Nieuw Guinea 1957, 2165
        - De afdeling Indonesië 1957, 2166
        - De afdeling Indonesië 1957, 2167
        - De afdeling Indonesië 1957, 2168
        - Overzicht van een tentoonstellingsruimte 1957, 2169
        - Het trappenhuis met vitrines 1957, 2170
        - Overzicht van een tentoonstellingsruimte 1957, 2171
        - Rondleiding van een groep kinderen door de afdeling Indonesië cira 1950, 2172
        - Rondleiding van een groep kinderen door de luchtvaarttentoonstelling 1952, 2173
        - De gang met vitrines met daarin enkele vogels 1957, 2174
          Fotograaf: Museum voor Onderwijs te Den Haag
        - De gang met een informatiepaneel 1957, 2175
      - Museum voor Reproducties van Beeldhouwkunst te Den Haag, 1920-1926; 2176-2184; 9 Positief afdrukken op fotokartons
        - De Egyptische afdeling met afgebeeld onder andere mej. dr. E. Pruis de Jong, de heer C.W. Lunsingh Scheurleer circa 1926, 2176
          Opmerkingen: Fotonummer 1-2
        - De Egyptische afdeling en een doorkijk naar deze zaal circa 1926, 2177
        - De Egyptische afdeling circa 1926, 2178
        - De klassieke afdeling circa 1926, 2179
        - De afdeling klassieke kunst circa 1920, 2180
          Fotograaf: Museum voor Reproducties van Beeldhouwkunst te Den Haag
        - De afdeling klassieke kunst circa 1920, 2181
        - De afdeling middeleeuwse kunst circa 1920, 2182
        - De zaal met ondermeer Egyptische kunst circa 1930, 2183
        - Het exterieur van het museum "Academie voor Beeldende Kunsten en Technische Wetenschappen" waarin het museum voor reproducties van beeldhouwkunst werd ondergebracht z.j., 2184
      - Museum Scheurleer te Den Haag (collectie in 1933 aangekocht door het Gemeentemuseum te Den Haag), 2; 2185-2186; 1932 Positief afdrukken op fotokartons
        - De archeologische afdeling 1932, 2185
        - De muziekhistorische afdeling 1932, 2186
      - Het Nederlands Kostuummuseum te Den Haag, z.j. (1957); 2187-2203; 17 Positief afdrukken op fotokartons
        - Overzicht van een vitrine met kostuums z.j., 2187
          Fotograaf: Gemeentemuseum Den Haag te Den Haag
        - Overzicht van een stijlkamer z.j., 2188
        - Overzicht van een stijlkamer z.j., 2189
        - Het empire vertrek 1957, 2190
        - De keuken 1957, 2191
        - De biedermeyer kamer 1957, 2192
        - Overzicht van een stijlkamer 1957, 2193
        - De linnenkamer 1957, 2194
        - Het biedermeiervertrek 1957, 2195
        - Vitrine met drie poppen met verschillende kledij z.j., 2196
        - Een doorkijk naar de achterkamer z.j., 2197
          Fotograaf: Gemeentemuseum te Den Haag
        - Overzicht van een vitrine met japonnen en schoenen z.j., 2198
        - Een kast met kinderkleding z.j., 2199
        - Het exterieur van het museum 1957, 2200
        - De keuken 1957, 2201
        - De linnenkamer 1957, 2202
        - Een slaapvertrek 1957, 2203
      - Het Nederlands Letterkundig Museum en Documentatiecentrum te Den Haag: het exterieur van het oude stadhuis, z.j.; 2204; 1 Positief afdruk op fotokarton
      - Het Nederlands Postmuseum te Den Haag, 1949-1970; 2205-2234; 30 Positief afdrukken op fotokartons
        - Overzicht van een tentoonstellingsruimte 1950, 2205
          Fotograaf: Technische Documentatie van Philips "Telecommunicatie"
        - Een frequentiemeestinstallatie 1955, 2206
        - Overzicht van een tentoonstellingsruimte 1970, 2207
        - Overzicht van een tentoonstellingsruimte 1970, 2208
        - Overzicht van een tentoonstellingsruimte 1970, 2209
        - Overzicht van een tentoonstellingsruimte 1970, 2210
        - Overzicht van een tentoonstellingsruimte 1970, 2211
        - Overzicht van een tentoonstellingsruimte 1970, 2212
        - Overzicht van een tentoonstellingsruimte 1970, 2213
        - Overzicht van een tentoonstellingsruimte 1970, 2214
        - Overzicht van een tentoonstellingsruimte 1970, 2215
        - Overzicht van een tentoonstellingsruimte 1970, 2216
        - Overzicht van een tentoonstellingsruimte 1970, 2217
        - Overzicht van een tentoonstellingsruimte 1970, 2218
        - Overzicht van een tentoonstellingsruimte 1970, 2219
        - Overzicht van een tentoonstellingsruimte 1970, 2220
        - Overzicht van een tentoonstellingsruimte 1970, 2221
        - De postzegelgalerij na de vergroting 1955, 2222
          Fotograaf: Postmuseum te Den Haag
        - Overzicht tentoonstellingszaal 1956, 2223
          Fotograaf: Pers- en Propagandadienst P.T.T.
        - Overzicht tentoonstellingszaal 1954, 2224
          Fotograaf: A. Dingjan te Den Haag
        - De postzegelgalerijen 1952, 2225
        - De eindzaal 1952, 2226
        - Het rustcentrum met postkantoortje 1952, 2227
        - De lange zaal 1954, 2228
        - De lange zaal 1952, 2229
        - De ontvangsthal 1952, 2230
        - De ontvangsthal 1952, 2231
        - Het kabinet over West-Duitsland van de tentoonstelling "Kunstenaars ontwerpen postzegels" 1955, 2232
          Opmerkingen: negatief I 23019 ec 1604
        - Overzicht van een tentoonstellingsruimte 1949, 2233
          Fotograaf: Pers- en Propaganda Dienst
        - Overzicht van een tentoonstellingsruimte 1950, 2234
      - De Oudheidkamer van de Hoofddirectie van het IJkwezen te Den Haag: overzicht van een tentoonstellingsruimte, 1970; 2235; 1 Positief afdruk op fotokarton
      - Het Politiemuseum te Den Haag, 1970; 2236-2241; 6 Positief afdrukken op fotokartons
        - Overzicht van een tentoonstellingsruimte 1970, 2236
        - Overzicht van een tentoonstellingsruimte 1970, 2237
        - Overzicht van een tentoonstellingsruimte 1970, 2238
        - Overzicht van een tentoonstellingsruimte 1970, 2239
        - Overzicht van een tentoonstellingsruimte 1970, 2240
        - Overzicht van enkele informatiepanelen 1970, 2241
      - Rijksmuseum de Gevangenenpoort te Den Haag, z.j. (1958-1959); 2242-2267; 26 Positief afdrukken op fotokartons
        - Het exterieur van het museum z.j., 2242
          Fotograaf: Haagsch Illustratie- en Persbureau
        - Het exterieur van het museum z.j., 2243
        - Detailopname van een cel 1958, 2244
        - Detailopname van een cel 1958, 2245